【裁判字號】    98,易,1741
【裁判日期】    980824
【裁判案由】    竊盜等
【裁判全文】
臺灣板橋地方法院刑事判決              98年度易字第1741號
公  訴  人  臺灣板橋地方法院檢察署檢察官
被      告  甲○○
                  （現於臺灣臺北監獄臺北分監執行中）
上列被告因竊盜等案件，經檢察官提起公訴（98年度偵字第1345
0 號、第13731 號及98年度偵緝字第1454號），本院判決如下：
    主  文
甲○○竊盜，累犯，處有期徒刑肆月，如易科罰金，以新臺幣壹
仟元折算壹日；又竊盜，累犯，處有期徒刑伍月，如易科罰金，
以新臺幣壹仟元折算壹日；又傷害人之身體，累犯，處有期徒刑
參月，如易科罰金，以新臺幣壹仟元折算壹日。應執行有期徒刑
拾月，如易科罰金，以新臺幣壹仟元折算壹日。
甲○○被訴毀越安全設備竊盜未遂部分，無罪。
    事  實
一、甲○○前因搶奪、竊盜案件，經本院以95年度訴字第3500號
    判決分別判處有期徒刑7 月、3 月，應執行有期徒刑9 月確
    定；復因竊盜案件，經本院以96年度易字第488 號判決判處
    有期徒刑5 月確定。上開三罪嗣經本院以96年度聲減字第52
    27號裁定分別減為有期徒刑3 月又15日、1 月又15日及2 月
    又15日，應執行有期徒刑6 月確定，甫於97年5 月18日縮刑
    期滿執行完畢（於本案構成累犯）。又因2 件竊盜案件，經
    本院分別以98年度簡字第2119號、98年度簡字第3242號簡易
    判決判處有期徒刑3 月、4 月在案。
二、詎甲○○仍不知悔改，（一）竟意圖為自己不法之所有，基
    於竊盜之犯意，於97年11月7 日22時起至翌（8） 日8 時止
    之某時許，在臺北縣三重巿忠孝路2 段38巷33號前，趁四下
    無人注意之際，以自備之鑰匙1 支撬開車牌號碼L7V-926 號
    重型機車置物箱，竊取臺北縣政府警察局蘆洲分局偵查隊警
    員丙○○所有置放於該置物箱內之臺灣警察專科學校專用運
    動外套1 件，得逞後逃逸。嗣經警於97年11月13日凌晨5 時
    10分許，在臺北縣永和市○○路與福和路口，見甲○○身著
    上開外套且形跡可疑，遂上前攔檢盤查，因無發現有何不法
    而予以放行，事後經向丙○○查證始發現上情；（二）甲○○復意圖為自己不法之所有，基於竊盜之犯意，於98年1 月
    21日9 時30分許，在臺北縣板橋市○○街6 號後方停車場，
    趁四下無人注意之際，以上開自備之鑰匙插入引擎電門啟動
    之方式，竊取乙○○所有之車牌號碼1262-GX 號自小客車1
    台得逞。嗣經警於98年1 月25日8 時10分許，在臺北縣中和
    市○○路○ 段20巷口對面尋獲上開自小客車，經採集車內指
    紋送內政部警政署刑事警察局比對後，與甲○○之右拇指指
    紋相符，始查悉上情；（三）甲○○於98年5 月7 日10時50
    分許，以徒手取下丁○○位於臺北縣板橋市○○○路○ 段17
    5 巷14之3 號4 樓住處之紗窗及鋁窗窗片後，自窗戶進入該
    處廁所（侵入住宅部分，未據告訴），適為屋主丁○○發覺
    而未遂，甲○○見狀而衝往5 樓逃逸，丁○○隨即上前攔阻
    ，甲○○竟基於傷害人身體之犯意，徒手毆打丁○○，致丁○○因而受有頭部創傷、鼻部挫傷、雙膝擦挫傷及右大拇趾
    指甲撕裂傷等傷害。嗣經鄰居報警處理而查悉上情。
三、案經臺北縣政府警察局蘆洲分局、乙○○告訴臺北縣政府警
    察局中和第一分局及丁○○告訴臺北縣政府警察局板橋分局
    報告臺灣板橋地方法院檢察署偵查起訴。
    理  由
一、上揭犯罪事實，業據被告於警詢、偵訊及本院訊問、審理時
    坦承不諱，核與證人吳尚謙於偵訊、證人乙○○於警詢及證
    人丁○○於警詢及偵查中之指述情節相符，並有內政部警政
    署刑事警察局刑紋字第0980023943號鑑驗書及財團法人亞東
    紀念醫院診斷證明書各1 紙在卷可稽，被告上開自白查與事
    實相符，堪以採信。是被告竊盜、傷害犯行事證明確，應予
    依法論科。
二、核被告甲○○所為，分別係犯刑法第320 條第1 項之竊盜罪
    2 次及同法第277 條第1 項之傷害罪1 次。至被告所犯上開
    三罪間，犯意各別、行為互殊，應分論併罰。又被告有前揭
    所述之犯罪科刑及刑之執行完畢情形，有臺灣高等法院被告
    前案紀錄表1 份附卷可稽，其於受有期徒刑之執行完畢後5
    年以內再故意犯本案有期徒刑以上之罪，為累犯，均應依刑
    法第47條第1 項之規定加重其刑。爰審酌被告甲○○正值青
    壯，不思依循正軌賺取財物，竟為圖不勞而獲而犯罪，又出
    手傷人，至今尚未與被害人丁○○達成和解以彌補其所受之
    損害，惟所得財物價值非鉅及被害人丁○○所受傷勢非重，
    暨犯罪後即坦承犯行之態度等一切情狀，分別量處如主文所
    示之刑，並依刑法第51條第5 款之規定，定其應執行之刑，
    暨依司法院大法官釋字第662 號之解釋意旨諭知易科罰金之
    折算標準，以資懲儆。至被告用以行竊上開事實欄二（一）
    、（二）所示之運動外套及機車之鑰匙1 支，並未於本案扣
    案，為免日後執行之困難，爰不予宣告沒收，附此敘明。
三、公訴意旨另略以：被告甲○○意圖為自己不法之所有，於98
    年5 月7 日10時50分許，以不明方式撬開被害人丁○○位於
    臺北縣板橋市○○○路○ 段175 巷14之3 號4 樓住處屬安全
    設備之鐵窗、紗窗及鋁門窗後，自窗戶進入該處廁所（侵入
    住宅部分，未據告訴），於著手行竊之際，適為被害人即屋
    主丁○○發覺而未遂，因被告另涉犯刑法第321 條第2 項、
    第1 項第2 款之加重竊盜未遂罪嫌云云。按刑法上之未遂犯
    ，必須已著手於犯罪行為之實行而不遂，始能成立，此在刑
    法第25條第1 項規定甚明，同法第321 條之竊盜罪，為第32
    0 條之加重條文，自係以竊取他人之物為其犯罪行為之實行
    ，至該條第1 項各款所列情形，不過為犯竊盜罪之加重條件
    ，如僅著手於該項加重條件之行為而未著手搜取財物，仍不
    能以本條之竊盜未遂論，最高法院27年滬上字第54號著有判
    例在案，另有最高法院79年度台上字第2690號及72年台非字
    第107 號判決可資參照。經查：被告雖已徒手拆下被害人住
    處內廁所窗戶所設置之安全設備而自該窗戶進入該處廁所，
    惟由被害人丁○○於偵查中指述：「當時我從客廳要走回臥
    房，結果看到甲○○從我臥房的廁所探出頭來，我就把門踢
    開，把他抓出來」等語（詳98年度偵緝字第1454號偵查卷第
    7 頁）等語，核與被告甲○○於本院訊問時供稱：「我是把
    住戶的窗戶往上一提拿下來，從窗戶爬進去要偷東西，但是
    還沒偷到就被發現，我被屋主發現之後，他抓住我」等語相
    符（詳本院98年7 月24日準備程序筆錄第3 頁），被告既於
    進入屋內廁所，而尚未離開該廁所開始搜尋財物即遭屋主發
    現，尚難認被告已進入被害人住處內著手於竊取行為而達於
    未遂之階段，僅能認其只著手於加重竊盜罪之加重條件而已
    ，公訴人認被告已著手竊盜而未遂乙節，容有誤會，被告之
    行為原係竊盜之預備行為，刑法對於預備竊盜行為並無處罰
    明文，揆諸前揭判例意旨，難令負何種罪責，上開公訴之犯
    罪事實即屬不能證明，自應就此部分為無罪之諭知。
據上論斷，應依刑事訴訟法第299 條第1 項前段、第301 條第1
項，刑法第320 條第1 項、第277 條第1 項、第47條第1 項、第
51條第5 款、第41條第1 項，刑法施行法第1 條之1 第1 項、第
2 項前段，判決如主文。
本案經檢察官吳宗光到庭執行職務。
中    華    民    國    98    年    8     月    24    日
                  刑事第十三庭  法  官   鄭燕璘
上列正本證明與原本無異。
如不服本判決，應於判決送達後10日內，向本院提出上訴書狀，
且上訴書狀應敘述具體理由，而上訴書狀未敘述上訴理由者，應
於上訴期間（即自收受判決書之翌日起算10日）屆滿後20日內補
提理由書。「切勿逕送上級法院」。
                                書記官   陳筱惠
中    華    民    國    98    年    8     月    24    日
附錄本案論罪科刑法條全文：
刑法第320 條：
意圖為自己或第三人不法之所有，而竊取他人之動產者，為竊盜
罪，處5 年以下有期徒刑、拘役或5 百元以下罰金。
意圖為自己或第三人不法之利益，而竊佔他人之不動產者，依前
項之規定處斷。
前二項之未遂犯罰之。
刑法第277條：
傷害人之身體或健康者，處3 年以下有期徒刑、拘役或1 千元以
下罰金。
犯前項之罪因而致人於死者，處無期徒刑或7 年以上有期徒刑；
致重傷者，處3 年以上10年以下有期徒刑。


司法院資訊處製作；財團法人民間司法改革基金會備份。
